【裁判字號】    99,撤緩,29
【裁判日期】    990624
【裁判案由】    聲請撤銷緩刑
【裁判全文】
臺灣苗栗地方法院刑事裁定              99年度撤緩字第29號
聲  請  人  臺灣苗栗地方法院檢察署檢察官
受  刑  人  甲○○
上列聲請人因受刑人犯圖利媒介性交及猥褻等案件，聲請撤銷緩
刑之宣告（99年度執聲字第310 號），本院裁定如下：
    主    文
聲請駁回。
    理  由
一、聲請意旨略稱：受刑人甲○○因共同犯圖利媒介性交、猥褻
    及違反就業服務法第63條第1 項等案件，經臺灣苗栗地方法
    院以96年度訴字第720 號刑事判決（偵查案號：臺灣苗栗地
    方法院檢察署96年度偵字第4374、4747號）各判處有期徒刑
    1 年6 月及5 月，應執行有期徒刑1 年6 月，緩刑3 年，並
    向公庫支付新臺幣（下同）50萬元，於96年11月29日確定在
    案；嗣受刑人到案執行時表示判決所示繳款方案過嚴，臺灣
    苗栗地方法院檢察署執行檢察官特從寬准其自97年2 月起至
    99年11月止，分34期繳清，以每月為一期，每期於該月月底
    前支付1 萬5 千元，並應於99年11月底前繳訖，惟受刑人竟
    藐視緩刑判決所訂附帶條件，初期雖照上述繳款約定辦法，
    陸續於97年2 月18日等各繳納1 萬5 千元，然嗣後即開始拒
    繳，自99年2 月起拒不按期續繳，迄今已遲延4 期以上而應
    視為全部到期；又本案自判決確定迄今已逾2 年6 月漫長時
    間要求受刑人履行繳清，卻始終不見其解決誠意，而後本署
    於99年3 月9 日飭警拘提，據報：甲○○拘提無著，不知去
    向，可見其根本無心繼續繳款，冀圖耍賴閃躲；受刑人係依
    刑事訴訟法第455 條之2 之規定，與本署檢察官進行認罪協
    商，惟其僅支付23萬元不足半數，餘27萬元則相應不理，拒
    絕履行，足證其毫無記取教訓並彌補其犯罪之意，違反原判
    決所訂負擔情節重大，難收原宣告緩刑預期悔悟之效果；核
    該受刑人所為，已合於刑法第75條之1 第1 項第4 款所定撤
    銷緩刑宣告之原因，爰依刑事訴訟法第476 條之規定，聲請
    撤銷其緩刑之宣告等語。
二、按緩刑宣告，得斟酌情形，命犯罪行為人向公庫支付一定之
    金額，刑法第74條第2 項第4 款定有明文。又受緩刑之宣告
    而違反第74條第2 項第1 款至第8 款所定負擔情節重大，足
    認原宣告之緩刑難收其預期效果，而有執行刑罰之必要者，
    得撤銷其宣告，刑法第75條之1 第1 項第4 款規定甚明。考
    其立法意旨略以：修正條文第74條第2 項增列法院於緩刑期
    間內，得命犯罪行為人於緩刑期內應遵守之事項（例如向被
    害人支付相當數額、向公庫支付一定之金額、接受精神、心
    理輔導、提供義務勞務或其他為預防再犯之事項），明定違
    反該條所定事項情節重大者，得撤銷其緩刑宣告，以期週延
    。且本條採用裁量撤銷主義，賦與法院撤銷與否之權限，實
    質要件即以「足認原宣告之緩刑難收其預期效果，而有執行
    刑罰之必要」，供作審認之標準。至於所謂「情節重大」，
    係指：受判決人顯有履行負擔之可能，而隱匿或處分其財產
    、故意不履行、無正當事由拒絕履行或顯有逃匿之虞等情事
    而言。準此，上揭「得」撤銷緩刑之情形，法官應依職權本
    於合目的性之裁量，妥適審酌被告於緩刑期間內違反應遵守
    事項之情節是否重大，是否已難收其預期之效果，而確有執
    行刑罰之必要，此與刑法第75條第1 項所定2 款要件，有一
    具備，即毋庸再行審酌其他情狀，應逕予撤銷緩刑之情形不
    同。
三、經查：
（一）受刑人因共同犯圖利媒介性交、猥褻及違反就業服務法第
      63條第1 項等案件，經臺灣苗栗地方法院以96年度訴字第
      720 號刑事判決（偵查案號：臺灣苗栗地方法院檢察署96
      年度偵字第4374、4747號）各判處有期徒刑1 年6 月及5
      月，應執行有期徒刑1 年6 月，緩刑3 年，並向公庫支付
      新臺幣50萬元，於96年11月29日確定在案；嗣受刑人僅繳
      納23萬元予公庫，餘尚欠27萬元，迄未繳清，經臺灣苗栗
      地方法院檢察署拘提無著等情，有上開案號刑事判決、臺
      灣苗栗地方法院檢察署檢察官執行附條件緩刑命令通知書
      、臺灣苗栗地方法院檢察署辦理緩刑判決金分期繳納表、
      臺灣苗栗地方法院檢察署拘票、送達證書、臺灣苗栗地方
      法院檢察署執行傳票等在卷足稽，是受刑人於受緩刑宣告
      後，確有未履行原判決依刑法第74條第2 項第4 款所訂之
      負擔（即於檢察官指定之期日內支付公庫50萬元）完畢乙
      節，堪予認定。
（二）然刑法緩刑制度係為促進惡性輕微之被告或偶發犯、初犯
      利於改過自新而設，而刑法第75條之1 又賦與法院裁量撤
      銷與否之權限，則受刑人縱有違反緩刑期內應遵守之事項
      ，仍需違反「情節重大」，且足認原宣告之緩刑難收其預
      期效果，而有執行刑罰之必要者，始得撤銷其緩刑宣告。
      再者，緩刑負擔是介在執行刑罰與緩刑不執行刑罰間之「
      折衷措施」，讓受判決人承受類似於刑罰的不利益，以平
      衡不入獄服刑對被害人與社會產生之衝擊，而命向公庫支
      付相當金額之緩刑負擔，性質上並非如同民事損害賠償在
      於完全消彌其所造成之損害，刑事犯罪對國家及全體人民
      、公共秩序之侵害亦無法僅以命犯罪人支付相當金額即可
      回復，宣告緩刑負擔乃為貫徹非機構性處遇精神，並使犯
      罪人對過去之不法行為補償，於符合上開法定要件下，法
      院認暫不執行為適當者，得宣告緩刑外並命為一定負擔，
      非謂僅受判決人一旦未履行負擔，法院即可遽認違反所定
      負擔而情節重大，否則對經濟弱勢之犯罪人而言，緩刑宣
      告之效果與未宣告之結果相去不遠。
（三）訊據受刑人於本院99年6 月17日調查時陳述略以：「（問
      ：你還欠27萬的公益金嗎？）是」、「（問：你的緩刑想
      被撤銷嗎？）不想」、「（問：最近有繳交嗎？）我上個
      月有繳3 萬元，他不給我繳一期，他說要全部繳，因為最
      近生意不好才會停繳，我以後一定如期繳納，請不要撤銷
      緩刑」、「（準備如何繳納？）我現在工作穩定，我每月
      最少可繳3 萬。」等語（見本院卷同上日期之訊問筆錄）
      ，顯見受刑人先前係因生意不好，經濟狀況不佳，並非顯
      有履行負擔之可能，而故意隱匿或處分其財產，或故意不
      履行或拒絕履行。又受刑人已先後於97年2 月18日、97年
      3 月19日、97年4 月21日、97年5 月20日、97年6 月20日
      、97年7 月21日、97年8 月19日、97年9 月19日，97年10
      月21日、97年11月24日、97年12月23日及98年2 月18日各
      繳納1 萬5 千元，復於99年1 月20日及99年2 月10日分別
      繳納2 萬元及2 萬元，共計23萬元予公庫等情，有臺灣苗
      栗地方法院檢察署自行收納款項統一收據共14紙在卷可憑
      ，並經本院調取臺灣苗栗地方法院檢察署99年度執聲字第
      310 號執行卷宗核閱無誤，足徵受刑人於判決確定後之初
      期仍持續向公庫支付一定之金額，且已達三分之一額度，
      則其雖未按本院96年度訴字第720 號宣示判決筆錄履行緩
      刑之負擔完畢，惟與自始即不為任何清償或避不見面之惡
      意不給付之情，仍屬有別，堪認受刑人違反上開應遵守之
      事項情節尚非重大。另受刑人經本院傳喚後已到庭說明其
      現時之經濟狀況，復表達其於工作穩定後即會履行上開判
      決所訂負擔條件之意願，則受刑人雖有延遲付款之情，惟
      並非無正當事由拒絕履行或顯有逃匿之虞，且現仍於緩刑
      期間內，尚有履行之可能，自不得僅以受刑人逾期未履行
      即遽認其緩刑之宣告難收預期效果而有執行刑罰之必要。
      此外，復查無其他證據足認原宣告之緩刑難收其預期效果
      ，而有執行刑罰之必要。從而，聲請人聲請撤銷緩刑即非
      有據，本件聲請為無理由，應予駁回。
四、據上論斷，應依刑事訴訟法第220 條，裁定如主文。
中    華    民    國    99    年    6     月    24    日
                  苗栗簡易庭    法  官  周靜妮
以上正本與原本無異。
如不服本裁定應於送達後5 日內向本院提出抗告狀。
                                書記官  巫  穎
中    華    民    國    99    年    6     月    24    日

司法院資訊處製作；財團法人民間司法改革基金會備份。
